lt-LT: Dviračių laikiklio montavimo stilius: Tvirtinama prie šakės; Tvirtinama prie rėmo; Pakabinama svirtis / Kita; Tvirtinama už rato; Kita
hu: Kerékpárállvány rögzítési típusa: Villára szerelhető; Vázra szerelhető; FüggesztőkarosEgyéb; Kerékre szerelhető; Egyéb
pt-BR: Estilo de montagem em rack para bicicleta: Montagem no garfo; Montagem no quadro; Braço de suporte/outro; Montagem na roda; Outro
fi: Polkupyörätelineen kiinnitystyyppi: Haarukkakiinnitys; Runkokiinnitys; Riippuva varsi / muu; Rengaskiinnitys; Muu
ru: Способ крепления велокрепления: За вилку; За раму; Подвесной (за раму) / другое; За колесо; Другое
sv: Cykelrackmonteringsstil: Gaffelmonterad; Rammonterad; Hängande arm/övrigt; Hjulmonterad; Övrigt
zh-TW: 自行車架安裝樣式: 前叉固定式; 車架固定式; 懸掛支臂其他; 車輪固定式; 其他
cs: Způsob upevnění nosiče kol: Montáž za vidlici; Uchycení za rám; Závěsné rameno / jiné; Uchycení za kolo; Jiné
de: Fahrradträger-Montagestil: Gabelmontage; Rahmenmontage; Hängender Arm/Sonstige; Radmontage; Sonstige
bg-BG: Стил на монтаж на багажник за велосипед: За вилка; За рамка; Рамо за окачване, други; За капла; Други
th: รูปแบบการติดตั้งแร็คจักรยาน: ติดตั้งที่โช้ค; ติดตั้งที่เฟรม; แขนแขวนอื่นๆ; ติดตั้งที่ล้อ; อื่นๆ
el: Στυλ τοποθέτησης rack ποδηλάτου: Στήριξη στο πιρούνι; Στήριξη στον σκελετό; Κρεμαστός βραχίονας / Άλλο; Στήριξη σε τροχό; Άλλο
ko: 자전거 랙 장착 스타일: 포크 장착; 프레임 장착; 행잉 암 기타; 휠 장착; 기타
vi: Kiểu lắp đặt giá đèo hàng xe đạp: Gắn phuộc; Gắn khung; Tay treo Khác; Gắn bánh xe; Khác
nl: Montagestijl fietsrek: Vorkbevestiging; Framebevestiging; Hangende arm/anders; Wielbevestiging; Anders
nb: Monteringsstil for sykkelstativ: Gaffelmontering; Rammemontering; Hengende arm / annet; Hjulmontering; Annet
pt-PT: Tipo de montagem do suporte para bicicletas: Montagem no garfo; Montagem no quadro; Braço de fixação/outros; Montagem na roda; Outros
it: Stile di montaggio del portabiciclette: Su forcella; Su telaio; Braccio sospeso/altro; Su ruota; Altro
ja: 自転車ラックマウントスタイル: フォークマウント; フレームマウント; ハンギングアームその他; ホイールマウント; その他
hr-HR: Stil montiranja na stalak za bicikl: Montaža na vilicu; Montaža na okvir; Viseća ruka, ostalo; Montaža na kotač; Ostalo
sl-SI: Slog montaže stojala za kolo: Pritrditev na vilice; Pritrditev na okvir; Viseča roka/drugo; Pritrditev na kolo; Drugo
ro-RO: Stilul de montare al suportului pentru biciclete: Montare pe furcă; Montare pe cadru; Braț de fixare/Altele; Montare pe roată; Altele
en: Bike rack mounting style: Fork-mount; Frame-mount; Hanging armOther; Wheel-mount; Other
fr: Type de fixation du porte-vélos: Montage sur fourche; Montage sur cadre; Bras de suspension/Autre; Montage sur roue; Autre
tr: Bisiklet taşıyıcı montaj türü: Maşadan bağlantılı; Kadrodan bağlantılı; Asma kolluDiğer; Tekerlekten bağlantılı; Diğer
es: Estilo de montaje de portabicicletas: Montaje en horquilla; Montaje en cuadro; Brazo colgante/otro; Montaje en rueda; Otro
sk-SK: Spôsob upevnenia nosiča na bicykel: Montáž za vidlicu; Montáž o rám; Závesné rameno/iné; Montáž za koleso; Iné
da: Monteringsstil for cykelstativ: Forgaffelmontering; Stelmontering; Hængearm/andet; Hjulmontering; Andet
zh-CN: 自行车架安装方式: 前叉安装; 车架安装; 悬挂臂/其他; 车轮安装; 其他
pl: Styl mocowania uchwytu rowerowego: Mocowanie za widelec; Mocowanie za ramę; Wieszakowy / Inne; Mocowanie za koło; Inny